# 求助陈版，关于业务合并的认定

提问人：whuminjie 时间：2022-06-20 13:55:37
陈版好！最近遇到了两家企业，但是不确定是否会被认定为业务合并。
1 、上市主体外有一家同一控制下的软件企业，本身业务是将自身控制系统全部销售给上市主体，无第三方客户，由于产品相对简单，且软件企业内除了历史盈余及少量无形资产外，无其他大额资产项拟将软件企业的人员全部迁移至上市主体，软件企业停止经营。
2 、上市主体外有一家负责销售渠道建设的关联方企业，该企业本身只负责业务开拓，由于部分历史原因，拟不纳入上市主体，考虑的也是将相关主体内的营销人员转移到上市主体内。
上述两种情形本身都是体外主体除了员工及现金外没有什么其他资产，人员转移也不涉及上市主体支付对价，这两种情况会被认定为是业务合并吗？

回答人：chenyiwei
情形一：如果该软件企业的控制系统产品是上市主体产品的必要组成部分，该软件企业的核心人员也将成为上市主体的核心技术人员，则应认定为业务合并。
情形二：更接近于收购关联方拥有的客户资源和市场渠道（不构成业务的无形资产购买）。
即，主要考量因素是与本企业生产经营活动关联的密切程度和可替代性。